臺灣板橋地方法院民事裁定　　　　　　100年度監宣字第203號
聲　請　人　盧黃清子
相　對　人　盧振輝
關　係　人　盧儷芳
關　係　人　廖叔娟
上　一　人
非訟代理人　楊芳婉律師
上列聲請人聲請監護宣告事件，本院裁定如下：
    主      文
宣告盧振輝（男，民國○○年○月○○日生，身分證統一編號：Ｚ000
000000號）為受監護宣告之人。
選定盧黃清子（女，民國○○年○○月○○日生、身分證統一編號：Ｚ
000000000號）、盧儷芳（女，民國○○年○○月○○日生、身分證統
一編號：Ｚ000000000號）為受監護宣告之人之共同監護人。
指定廖叔娟（女，民國○○年○月○日生、身分證統一編號：Ｚ0000
00000號）為會同開具財產清冊之人。
程序費用新台幣壹仟元由受監護宣告之人盧振輝負擔。
    理      由
一、本件聲請意旨略以：聲請人盧黃清子之子即相對人盧振輝因
    患有缺血性腦中風，致不能為意思表示或受意思表示，或不
    能辨識其意思表示之效果，並於100年4月18日經鈞院指定之
    鑑定人板橋中興醫院醫師馮德誠開具精神鑑定報告書在案，
    受監護宣告人之配偶即關係人廖叔娟曾於100年1月22日提出
    監護宣告聲請（100年度監宣字第29號），並於補充理由狀
    中同意與聲請人擔任共同監護人，惟嗣後廖叔娟覺得監護宣
    告對其不利，遂自行於100年6月21日聲請撤回監護宣告之聲
    請，而相對人盧振輝確有監護宣告之必要，爰依民事訴訟法
    第597條以下之規定，聲請宣告相對人為受監護宣告人，併
    聲請選定聲請人即相對人之母盧黃清子及關係人盧儷芳即相
    對人之姊為受監護宣告人盧振輝之共同監護人、關係人廖叔
    娟即相對人之配偶為會同開具財產清冊之人等語，並提出戶
    籍謄本、板橋中興醫院精神鑑定報告書、親屬系統表、關係
    人廖叔娟民事撤回狀及補充理由狀、關係人盧儷芳之會計師
    證書等件為證。
二、按對於因精神障礙或其他心智缺陷，致不能為意思表示或受
    意思表示，或不能辨識其意思表示之效果者，法院得因本人
    、配偶、四親等內之親屬、最近一年有同居事實之其他親屬
    、檢察官、主管機關或社會福利機構之聲請，為監護之宣告
    ，民法第14條第1 項定有明文。本院審驗該相對人盧振輝之
    心神狀況，並依板橋中興醫院馮德誠醫師鑑定結果，認為「
    一、精神障礙或其他心智缺陷之有無、內容及障礙程度：有
    精神障礙或其他心智缺點。二、障礙程度：意思表示或辨識
    意思表示效果之程度完全不能。三、預後及回復之可能性：
    無恢復可能性。四、建議為監護之宣告。」等語，此有該醫
    院出具之精神鑑定報告書為憑，可知相對人盧振輝於腦中風
    術後，其精神狀態已達完全不能為意思表示或受意思表示之
    程度，故聲請人聲請對盧振輝為監護之宣告為有理由，應予
    准許，爰依前開規定，宣告相對人盧振輝為受監護宣告之人
    。
三、次按受監護宣告之人應置監護人。法院為監護之宣告時，應
    依職權就配偶、四親等內之親屬、最近1 年有同居事實之其
    他親屬、主管機關、社會福利機構或其他適當之人選定1 人
    或數人為監護人，並同時指定會同開具財產清冊之人。法院
    為前項選定及指定前，得命主管機關或社會福利機構進行訪
    視，提出調查報告及建議。監護之聲請人或利害關係人亦得
    提出相關資料或證據，供法院斟酌。法院選定監護人時，應
    依受監護宣告之人之最佳利益，優先考量受監護宣告之人之
    意見，審酌一切情狀，並注意下列事項：（一）受監護宣告
    之人之身心狀態與生活及財產狀況。（二）受監護宣告之人
    與其配偶、子女或其他共同生活之人間之情感狀況。（三）
    監護人之職業、經歷、意見及其與受監護宣告之人之利害關
    係。（四）法人為監護人時，其事業之種類與內容，法人及
    其代表人與受監護宣告之人之利害關係。民法第1110條、第
    1111條、第1111條之1 分別定有明文。查聲請人盧黃清子為
    受監護宣告之人盧振輝之母，關係人盧儷芳為受監護宣告人
    盧振輝之姊，經家人及廖叔娟達成協議推舉為監護人，其等
    並表示願意擔任相對人之監護人，有前開戶籍謄本、本院10
    0年9月20日非訟事件筆錄在卷可稽。聲請人為受監護宣告人
    盧振輝之母，關係人盧儷芳為受監護宣告人盧振輝之姊，有
    意願擔任盧振輝之監護人，聲請人及關係人盧儷芳亦有監護
    盧振輝之能力及意願，並適於任之，有桃園縣社會工作師公
    會函暨調查訪視報告、新北市政府社會局函暨個案處理報告
    、關係人盧儷芳之會計師證書等件附卷可參，是本院認由聲
    請人及關係人盧儷芳共同任監護人，符合受監護宣告人盧振
    輝之最佳利益，爰依民法第1111條第1項之規定，選定聲請
    人及關係人盧儷芳為受監護宣告人盧振輝之共同監護人。另
    本院參酌關係人廖叔娟為受監護宣告人盧振輝之配偶，爰依
    上揭規定，指定關係人廖叔娟為會同開具財產清冊之人。
四、依民事訴訟法第608 條第1 項裁定如主文。
中    華    民    國    100   年    10    月    11    日
                  家事庭  法  官  毛崑山
以上正本係照原本作成。
如不服本裁定關於選定監護人及指定會同開具財產清冊之人等部
分，應於送達後10日內向本院提出抗告狀，並繳納抗告費新臺幣
1,000 元；其餘關於宣告監護之部分，不得抗告。
中    華    民    國    100   年    10    月    11    日
                          書記官  許力方